【裁判字號】    95,交簡上,22
【裁判日期】    950724
【裁判案由】    過失傷害
【裁判全文】
臺灣嘉義地方法院刑事判決            95年度交簡上字第22號
上  訴  人  臺灣嘉義地方法院檢察署檢察官
被      告  丁○○
上列上訴人因被告被訴過失傷害案件，不服本院嘉義簡易庭中華
民國95年2月9日95年度嘉交簡字第68號第一審判決（聲請簡易判
決處刑書案號：臺灣嘉義地方法院檢察署95年度調偵字第31號）
，提起上訴，本院合議庭判決如下：
    主  文
上訴駁回。
    事  實
一、丁○○於民國94年7月11日15時20分許，駕駛車牌號碼C3-23
    00號自用小客車，沿嘉義縣大林鎮○○路由西向東方向行駛
    ，途經民生路與中林路口處，明知車輛途經交叉路口，本應
    注意遵守交通號誌之指示及行車速度應依標誌之規定，以避
    免危險之發生，而依當時情形，天候為晴，日間自然光線，
    路面乾燥無缺陷或障礙物，視距良好，行車管制號誌正常，
    並無不能注意之情事，竟疏未注意於號誌顯示紅燈禁止通行
    之時，於限速50公里之路段，仍以時速約 6、70公里之超速
    通過該交叉路口，致撞及另向由甲○○所騎乘前來之車牌號
    碼XP7-233號重型機車，甲○○因而人車倒地，受有嚴重頭
    部外傷致右側額顳葉腦部挫傷、顱骨骨折、硬腦膜下腔出血
    、右側大腦梗塞等傷害，致甲○○左側肢體因此喪失機能，
    達重傷害之程度，並成為重度肢障者，丁○○於肇事後，犯
    罪未被發覺前，即向前往現場處理之嘉義縣警察局民雄分局
    大林分駐所警員汪宏政當場承認為肇事人，並接受裁判。
二、案經被害人甲○○之父乙○○訴由嘉義縣警察局民雄分局報
    請臺灣嘉義地方法院檢察署檢察官偵查聲請簡易判決處刑。
   理   由
一、按被告以外之人於審判外之言詞或書面陳述，除法律有規定
    者外，不得作為證據；按被告以外之人於偵查中向檢察官所
    為之陳述，除顯有不可信之情況者外，得為證據；被告以外
    之人於審判外之陳述，雖不符合刑事訴訟法第159條之1至同
    法第159條之4之規定，而經當事人於審判程序同意作為證據
    ，法院審酌該言詞陳述或書面陳述作成時之情況，認為適當
    者，亦得為證據，刑事訴訟法第159條第1項、第159條之1第
    2項、第159條之5第1分別定有明文。被告丁○○對於被告以
    外之人在司法警察及檢察官調查時筆錄內容之陳述，表示對
    於其證據能力不爭執，且被告丁○○對於證人乙○○於檢察
    官依法訊問並命具結之證詞，並未指出有何顯有不可信之情
    況，本院認為前開筆錄作成時之情況，合法且無不當，故被
    告以外之人在司法警察及檢察官調查時之陳述，自得為證據
    ，先予敘明。
二、上訴人即被告丁○○對其於上述、時地駕車肇事，致被害人
    受傷之事實坦白承認，核與告訴人乙○○指訴情節相符，又
    被告係闖紅燈通過交叉路口，亦據證人丙○○結證明確（見
    本審卷95年4月24日審理筆錄），被告所辯係於綠燈轉黃燈
    時通過路口，因被前車擋住，於行經紅綠燈號誌下才變為紅
    燈云云，係卸責之詞，不足採信。此外並有嘉義縣警察局道
    路交通事故肇事人自首情形紀錄表1 紙（見警卷第13頁）、
    財團法人佛教慈濟綜合醫院診斷證明書、中華民國身心障礙
    手冊（見警卷第11頁、偵字卷第15頁至第17頁）。道路交通
    事故現場圖、道路交通事故調查報告表(一)(二)、現場照片8 張
    、嘉義縣警察局舉發違反道路交通管理事件通知單2 紙等件
    在卷可憑。另按駕駛人駕駛汽車，應遵守道路交通號誌之指
    示；行車速度應依標誌之規定，道路交通安全規則第90條、
    第93條第1 項分別定有明文。被告駕車自應注意上開道路交
    通安全規定，且依情況，又非不能注意，竟疏未注意於限速
    50公里之路段且號誌顯示紅燈之情況下，仍以時速 6、70公
    里之速度（見本審卷95年7月10日審理筆錄第6頁）闖紅燈欲
    通過交叉路口而肇事，其有過失甚明，又被告此次肇事，致
    被害人甲○○受如上述之傷害，足見被告之過失與被害人之
    受傷間，具有相當因果關係，又被害人甲○○確因本件車禍
    致左側肢體喪失機能，已呈重度肢障，有上述診斷證明書、
    身心障礙手冊在卷可按，係重傷害無疑，本件事證明確，被
    告犯行應堪認定。
三、又95年7月1日施行之刑法第2條第1項規定「行為後法律有變
    更者，適用行為時之法律。但行為後之法律有利於行為人者
    ，適用最有利於行為人之法律。而被告行為時之刑法第62條
    規定：「對於未發覺之罪自首而受裁判者，減輕其刑。但有
    特別規定者，依其規定。」95年7月1日修正公佈施行之刑法
    第62條已修正為：「對於未發覺之罪自首而受裁判者，得減
    輕其刑。但有特別規定者，依其規定。」比較後，應以行為
    時之自首採必減之規定為有利於被告。另被告於犯罪時之刑
    法第41條第1項前段規定：「犯最重本刑為5年以下有期徒刑
    以下之刑之罪，而受6 個月以下有期徒刑或拘役之宣告，因
    身體、教育、職業、家庭之關係或其他正當事由，執行顯有
    困難者，得以1元以上3元以下折算1 日，易科罰金。」，又
    被告行為時之易科罰金折算標準，修正前罰金罰鍰提高標準
    條例第2條前段（現已刪除）規定，就其原定數額提高為100
    倍折算1日，則被告行為時之易科罰金折算標準，應以銀元
    300元折算1日，經折算為新臺幣後，應以新臺幣900元折算
    為1日。惟95年7月1日修正公布施行之刑法第41條第1項前段
    則規定：「犯最重本刑為5年以下有期徒刑以下之刑之罪，
    而受6個月以下有期徒刑或拘役之宣告者，得以新臺幣1000
    元、2000元或3000元折算1日，易科罰金。」比較修正前後
    之易科罰金折算標準，以95年7月1日修正公布施行前之規定
    ，較有利於被告，是本件綜其全部罪刑之結果而比較，以行
    為時法對被告有利，依刑法第2條第1項前段，適用修正前刑
    法第62條前段、第41條第1項前段規定，予以減輕其刑暨諭
    知易科罰金之折算標準。
四、核被告所為，係犯刑法第284條第1項後段之過失致重傷害罪
    ，又被告於肇事後，犯罪未被發覺前，即向前往現場處理之
    嘉義縣警察局民雄分局大林分駐所警員汪宏政當場承認為肇
    事人，有嘉義縣警察局道路交通事故肇事人自首情形紀錄表
    1 紙（見警卷第13頁）在卷可稽，其對於未發覺之犯罪自首
    而接受裁判，合於自首之規定。原審依依刑事訴訟法第 449
    條第1項前段、第3項、第454條第2項，刑法第284條第1項後
    段、修正前刑法第62條前段、第41條第1 項前段，罰金罰鍰
    提高標準條例第1條前段、修正前罰金罰鍰提高標準條例第1
    條前段、第2 條，逕以簡易判決判處有期徒刑五月，如易科
    罰金以銀元300元即新台幣900元折算1 日，經核其認事用法
    均屬妥適。公訴人循告訴人請求上訴意旨略以：被告過失情
    節及被害人傷勢嚴重、犯後遲未賠償損害，原審量刑過輕等
    語，惟原審已就量刑事項妥為斟酌，量刑亦屬妥適，上訴為
    無理由，應予駁回。
據上論斷，應依刑事訴訟法第455條之1第1項、第3項、第368條
，刑法第2條第1項，現行法規所定貨幣單位折算新台幣條例第2
條判決如主文。
本案經檢察官李志明到庭執行職務。
中    華    民    國    95    年    7     月    24    日
                    交通法庭審判長  法  官  沈福財
                                    法  官  陳仁智
                                    法  官  卓春慧
上列正本證明與原本無異。
本件不得上訴。
中    華    民    國    95    年    7     月    24    日
                                    書記官  賴琪玲
附錄論罪科刑法條：
刑法第二百八十四條第一項
因過失傷害人者，處6月以下有期徒刑、拘役或500元以下罰金，
致重傷者，處1年以下有期徒刑、拘役或500元以下罰金。


司法院資訊處製作；財團法人民間司法改革基金會備份。
